ko: 플레이트 용도: 배깅 커버; 데크 보강판; 멀칭; 측면 배출 커버; 기타
fr: Fonction de la plaque: Bâche de ramassage; Renforcement du plateau; Paillage; Cache d’éjection latérale; Autre
vi: Mục đích của tấm chắn: Nắp đậy túi đựng; Gia cố sàn; Lớp phủ; Nắp xả cạnh; Khác
th: วัตถุประสงค์ของแผ่นเพลต: ฝาครอบถุง; เสริมโครงสร้างแผ่นพื้น; การคลุมดิน; ฝาครอบทิ้งข้าง; อื่นๆ
pt-PT: Finalidade da placa: Capa de ensacamento; Reforço da plataforma; Cobertura morta; Tampa de descarga lateral; Outro
lt-LT: Plokštės paskirtis: Maišymo dangtis; Denio sutvirtinimas; Mulčiavimas; Šoninio išmetimo dangtis; Kita
sk-SK: Účel dosky: Kryt vreciek; Výstuž paluby; Mulčovanie; Kryt bočného výpustu; Iné
ro-RO: Scopul plăcii: Capac pentru colectare; Întărire platformă; Mulcire; Capac de evacuare laterală; Altele
fi: Levyn tarkoitus: Säkityssuojus; Kannen vahvistus; Silppuaminen; Sivupoiston suojus; Muu
en: Plate purpose: Bagging cover; Deck reinforcement; Mulching; Side discharge cover; Other
zh-TW: 擋板用途: 袋子罩; 甲板加固; 覆蓋式; 側排蓋; 其他
cs: Účel pouzdra: Kryt pro sběr do koše; Výztuha šasi; Mulčovací; Kryt bočního výhozu; Jiné
es: Propósito del plato: Funda de embolsado; Refuerzo de cubierta; Mantillo; Tapa de descarga lateral; Otros
tr: Tabağın amacı: Poşet örtüsü; Şasi takviyesi; Malçlama; Yan tahliye kapağı; Diğer
nb: Formål med platen: Posedeksel; Dekkforsterkning; Jorddekking; Sideutkastdeksel; Annet
ru: Назначение пластины: Упаковочный чехол; Усиление настила; Мульчирование; Крышка бокового выброса; Другое
hr-HR: Namjena ploče: Pokrivač za sakupljanje; Ojačanje kućišta; Malčiranje; Pokrivač za bočno pražnjenje; Ostalo
bg-BG: Предназначение на плочата: Капак за опаковане; Укрепване на платформа; Мулчиране; Капак за странично изхвърляне; Друго
el: Χρήση πλάκας: Κάλυμμα συσκευασίας; Ενίσχυση καταστρώματος; Mulching; Πλαϊνό κάλυμμα εκκένωσης; Άλλο
de: Scheibenzweck: Verpackungsabdeckung; Deckverstärkung; Mulchen; Seitenauswurfabdeckung; Sonstiges
it: Scopo del piatto: Copertura per insacchettamento; Rinforzo del ponte; Pacciamatura; Copertura di scarico laterale; Altro
zh-CN: 挡板的用途: 装袋盖; 甲板加固板; 覆盖用; 侧面出料盖; 其他
da: Pladefunktion: Posebetræk; Dækforstærkning; Mulching; Sideudtrækningsdæksel; Andet
sl-SI: Namen plošče: Pokrov za vreče; Ojačitev palube; Mulčenje; Pokrov za stranski izmet; Druga
nl: Doel van plaat: Opvangbakdeksel; Dekversteviging; Mulchen; Zijafvoerklep; Overig
pt-BR: Finalidade da placa: Capa para coleta em saco; Reforço de deck; Cobertura morta; Capa de descarga lateral; Outro
hu: Lemez célja: Zsákfedél; Fedélzet megerősítése; Talajtakarás; Oldalsó ürítőfedél; Egyéb
sv: Plattans syfte: Påsskydd; Däckförstärkning; Kompostering; Sidutkastskydd; Övrigt
ja: プレートの目的: バギングカバー; デッキ補強; マルチング; 側面排出カバー; その他
pl: Rola talerza: Osłona worka; Wzmocnienie pokładu; Do mulczowania; Osłona wyrzutu bocznego; Inne